最　高　行　政　法　院　裁　定
　　　　　　　　　　　　　　　　　　 96年度裁字第01737號
聲　請 人　財團法人重仁文教基金會
代　表　人　甲○○
上列聲請人與相對人臺北縣政府間因違章建築事件，對於中華民
國94年7月28日本院94年度裁字第1417號裁定，聲請再審。本院
裁定如下：
　　主  文
再審之聲請駁回。
再審訴訟費用由聲請人負擔。
　　理  由
一、本院按：「有左列各款情形之一者，得以再審之訴對於確定
    終局判決聲明不服。但當事人已依上訴主張其事由或知其事
    由而不為主張者，不在此限：一、適用法規顯有錯誤者。‧
    ‧‧」行政訴訟法第273條第1項第1款定有明文。前開規定
    ，依同法第283條，於對確定裁定聲請再審時，準用之。則
    當事人於裁定確定前已依抗告主張裁定適用法規錯誤時，即
    不得於該裁定確定後，再主張同一事由對確定裁定聲請再審
    。
二、原確定裁定係以：行政訴訟法第89條1項前段規定：「當事
    人不在行政法院所在地住居者，計算法定期間，應扣除其在
    途之期間。」法定期間之計算，既應扣除在途期間而為之，
    即應先扣除在途期間，計算之後，始定其期間之屆滿日，有
    其法律上之效果，例如屆滿日為星期日、紀念日或其他休息
    日時，以其休息日之次日代之。並非先定期間之屆滿日，而
    後再加計其在途期間。原裁定先扣除聲請人之在途期間，計
    算其抗告期間之末日非休息日，因提起抗告已逾越該末日，
    並不合法，遂駁回抗告，實無違誤。抗告意旨認為應先定抗
    告期間屆滿日，適逢休息日，以其休息日之次日代之，而後
    再加計在途期間等語，自不可採，抗告人指摘原裁定違法，
    難認有理由等詞，為判斷基礎，因而駁回聲請人於前程序之
    抗告。
三、本件聲請再審意旨略以：聲請人設址於臺北縣，於計算上訴
    期間時，依法應加計2日之在途期間。又依民法第122條、行
    政訴訟法第88條第3項規定，行政訴訟之當事人若應於法定
    期間內為一定訴訟行為，而該期間之末日恰為休息日時，則
    該期間之末日應以次一工作日代之。按聲請人係於民國93年
    1月15日收受臺北高等行政法院92度訴更一字第21號裁定，
    則其抗告期間之末日原應為93年1月25日，然該日恰為春節
    假期，是以該抗告期間之末日應延長至次一工作日之93年1
    月27日，另再加計2日之在途期間，亦即抗告期間應於93年1
    月29日始告屆滿。聲請人於同年1月28日提起抗告，並未逾
    越法定期間，原確定裁定與前程序原裁定認事用法顯有違誤
    等語。
四、本院查：本件聲請人聲請意旨，經核與其於前程序提起抗告
    所主張之理由相同，揆之前開規定及說明，其不得再據相同
    之理由據以聲請再審，是本件再審聲請為不合法，應予駁回
    。
五、依行政訴訟法第283條、第278條第1項、第104條、民事訴訟
    法第95條、第78條，裁定如主文。
中　　華　　民　　國　　96　　年　　8　　 月　　2　　 日
                  第二庭審判長法  官　鄭　淑　貞
                              法  官  黃　合　文
                              法  官　吳　明　鴻
                              法  官　鄭　小　康
                              法  官　帥　嘉　寶
以  上  正  本  證  明  與  原  本  無  異
中　　華　　民　　國　　96　　年　　8　　 月　　2　　 日
　　　　　　　　　　　　　　　書記官　阮　桂　芬
